臺灣雲林地方法院刑事判決
                                      110年度易字第616號
                                      110年度易字第675號
公  訴  人 臺灣雲林地方檢察署檢察官
被      告  蔡木吉


上列被告因竊盜案件，經檢察官提起公訴（110年度偵字第5228
號、第6793號、第5472號），被告於本院準備程序進行中，就被
訴事實為有罪之陳述，經法官告知簡式審判程序意旨，並聽取檢
察官及被告之意見後，裁定依簡式審判程序審理，並判決如下：
    主  文
蔡木吉犯如附表編號１至４所示之罪，均累犯，各處如附表編號１
至４所示之刑。拘役刑部分（附表編號１、４），應執行拘役玖拾
日，如易科罰金，以新臺幣壹仟元折算壹日。
未扣案之犯罪所得車號000-000號普通重型機車壹部（如附表編
號３所示），沒收之，於全部或一部不能沒收或不宜執行沒收時
，追徵其價額。
    事  實：
一、蔡木吉意圖為自己不法所有，基於竊盜（附表編號１、３、４
    ）或加重竊盜（附表編號２）之各別犯意，於附表編號１至４
    所示時間、地點、方式，實行竊盜行為（如附表編號１至４所
    載）。
二、案經臺灣雲林地方檢察署檢察官偵查起訴。
    理  由：
壹、程序部分：
　　本件被告蔡木吉所犯之罪，為死刑、無期徒刑、最輕本刑為
    3 年以上有期徒刑以外之罪，且非屬高等法院管轄第一審之
    案件，被告於準備程序進行中，先就被訴事實為有罪之陳述
    ，經法官告知簡式審判程序之旨，並聽取檢察官及被告之意
    見後，依刑事訴訟法第273 條之1 第1 項之規定，裁定進行
    簡式審判程序，是本案之證據調查程序及有關傳聞法則證據
    能力之限制，依同法第273 條之2 之規定，不受同法第159 
    條第1 項、第161 條之2 、第161 條之3 、第163 條之1 及
    第164 條至第170 條之規定所拘束。
貳、實體部分：
一、認定犯罪事實所憑之證據及理由：
　㈠被告對上開犯行，於本院審理時坦承不諱（本院110年度易字
    第275號卷第91頁），並有如附表「備註與卷證出處」欄所
    示證據在卷可資佐證，足以擔保被告之自白與事實相符，可
    以採信。
　㈡綜上所述，本件事證明確，被告犯行均堪予認定，應依法論
    科。
二、論罪科刑之理由：
　㈠按刑法第321 條第1 項第3 款之攜帶兇器，乃指行為人攜帶
    兇器有行兇之可能，客觀上具有危險性，至其主觀上有無持
    以行兇或反抗之意思，尚非所問。竊盜攜帶起子、鉗子，雖
    係供行竊之工具，然如客觀上足對人之身體、生命構成威脅
    ，仍應成立攜帶兇器竊盜罪（最高法院74年度第3 次刑事庭
    會議決議參照）。查被告持以竊取附表編號２所示車牌之鐵
    製活動扳手（本院110年度易字第275號卷第86頁），屬金屬
    器械，質地堅硬，客觀上足對人之身體、生命構成威脅，具
    有危險性，依前說明，自該當上開條文之「兇器」要件。
　㈡核被告所為如附表編號１、３、４所示之各行為，均係犯刑法第
    320 條第1 項之竊盜；所為如附表編號２所示之行為，係犯
    刑法第321 條第1 項第3 款之攜帶兇器竊盜罪。被告上開4
    次犯行，其犯意各別，行為互殊，應分論併罰。
　㈢按司法院釋字第775號解釋之解釋文及理由意旨，係指構成累
    犯者，不分情節，一律加重最低本刑，於不符合刑法第59條
    所定要件之情形下，致生行為人所受之刑罰超過其所應負擔
    罪責之個案，不符罪刑相當原則、比例原則，於此範圍內，
    在刑法第47條第1項修正前，為避免發生上述罪刑不相當之
    情形，法院就該個案應裁量是否加重最低本刑。故該解釋係
    指個案應量處最低法定刑，又無法適用刑法第59條規定減輕
    之情形，法院方應依此解釋意旨裁量不予加重最低本刑，並
    非指前案為同性質之案件，始有累犯加重之適用（參見最高
    法院109年度台上字第518、296號判決意旨）。查被告前因
    竊盜等案件，經本院以107年度易字第1009號判處應執行有
    期徒刑1年確定，經與他案（撤銷假釋及強制戒治）接續執
    行，於109年10月17日縮短刑期執行完畢，有臺灣高等法院
    被告前案紀錄表在卷可參，其於受徒刑執行完畢後，5年以
    內故意再犯本件有期徒刑以上之各罪，均為累犯，應加重其
    最高本刑。至最低法定刑部分，參酌前揭意旨，復考量被告
    有多次竊盜前案，執行完畢後又再次犯罪，可見刑罰對其矯
    治效果未臻良好，依累犯規定加重最低法定刑並無罪刑不相
    當之情形，故依刑法第47條第1項規定加重其最低法定刑。
　㈣爰以行為人之責任為基礎，審酌被告竊取他人財物，欠缺尊
    重他人財產權利觀念，危害被害人之財產法益，破壞社會秩
    序，所為實不可取，且被告前有多次竊盜及毒品前科，有被
    告之臺灣高等法院被告前案紀錄表在卷可查，素行未臻良好
    ，以刑罰矯正被告之法治觀念需求確實存在。惟慮及被告所
    竊取之物品價值非鉅，就附表編號２部分雖係使用客觀上可
    作為兇器使用之鐵製扳手行竊，但被告畢竟沒有持之傷害他
    人之暴力行為，所竊得之物就附表編號１、２、４部分均已發
    還予被害人，有各該贓物認領保管單可憑，被告之犯罪情節
    暨所生損害非鉅（附表編號３部分，竊得物品未歸還，犯罪
    情節及所生損害較重）。犯後坦承犯行，略見悔意。並考量
    被告於審理中自陳做臨時工之職業，未婚、無子女之家庭狀
    況與國小畢業之教育程度等一切情狀，分別量處如附表編號
    １至４所示之刑，並就附表編號１、４定如主文所示之刑，及就
    附表編號１、３、４暨主文所定之刑，均諭知易科罰金之折算
    標準。
參、沒收部分：
　㈠按犯罪所得，屬於犯罪行為人者，沒收之；前二項之沒收，
    於全部或一部不能沒收或不宜執行沒收時，追徵其價額，刑
    法第38條之1 第1 項前段、第3 項定有明文。被告所竊如附
    表編號３所示之物，並未扣案亦未發還，應依刑法第38條之1
    第1 項前段、第3 項規定宣告沒收，於全部或一部不能沒收
    或不宜執行沒收時，追徵其價額。
　㈡被告所竊如附表編號１、２、４所示之物，均經被害人領回，有
    贓物認領保管單在卷可參（卷證出處參附表「備註與卷證出
    處」欄），依刑法第38條之1 第5 項規定，不予沒收。
據上論斷，應依刑事訴訟法第273 條之1 第1 項、第299 條第1
項前段（依刑事判決精簡原則，僅記載程序法條），判決如主文
。
本案經檢察官吳文城、姜智仁提起公訴，檢察官陳淑香到庭執行
職務。
中　　華　　民　　國　　110 　年　　12　　月　　9 　　日
                  刑事第七庭    法  官  簡廷恩
以上正本證明與原本無異。
如不服本判決應於收受判決後 20 日內向本院提出上訴書狀，並
應敘述具體理由；其未敘述上訴理由者，應於上訴期間屆滿後20
 日內向本院補提理由書（均須按他造當事人之人數附繕本）。
「切勿逕送上級法院」。
告訴人或被害人對於判決如有不服，具備理由請求檢察官上訴者
，其上訴期間之計算，係以檢察官收受判決正本日期為準。　　
　　　　　　　                  書記官  許馨月
中　　華　　民　　國　　110 　年　　12　　月　　9 　　日
附錄本案論罪科刑法條： 
中華民國刑法第320條第1項：
意圖為自己或第三人不法之所有，而竊取他人之動產者，為竊盜
罪，處5年以下有期徒刑、拘役或50萬元以下罰金。　　　
中華民國刑法第321條：
犯前條第一項、第二項之罪而有下列情形之一者，處六月以上五
年以下有期徒刑，得併科五十萬元以下罰金：
一、侵入住宅或有人居住之建築物、船艦或隱匿其內而犯之。
二、毀越門窗、牆垣或其他安全設備而犯之。
三、攜帶兇器而犯之。
四、結夥三人以上而犯之。
五、乘火災、水災或其他災害之際而犯之。
六、在車站、港埠、航空站或其他供水、陸、空公眾運輸之舟、
    車、航空機內而犯之。
前項之未遂犯罰之。

附表：
編號 行為人 被害人 犯罪時間 犯罪地點 竊盜方法及竊得之財物 所犯罪名及宣告刑 沒收 備註與卷證出處   １ 蔡木吉 劉上誠 110年7月9日19時許 雲林縣虎尾鎮站前東路前 ⒈持自備鑰匙竊取劉上誠所有之車牌號碼000-0000號普通重型機車。 ⒉已發還。  蔡木吉犯竊盜罪，累犯，處拘役伍拾日，如易科罰金，以新臺幣壹仟元折算壹日。   竊取物已發還，不予宣告沒收。  ⒈證人即告訴人劉上誠之指述（警385卷第7頁至第9頁、第10頁至第13頁）。 ⒉證人即被害人鄭森元之指述（偵5228卷第71頁至第73頁）。 ⒊雲林縣警察局虎尾分局扣押筆錄暨扣押物品目錄表（警385卷第14頁至第18頁）。 ⒋雲林縣警察局虎尾分局搜索、扣押筆錄暨扣押物品目錄表（警385卷第19頁至第23頁）。 ⒌贓物認領保管單3紙（警385卷第29、30頁、偵5228卷第75頁）。 ⒍監視器錄影翻拍照片及現場照片（警385卷第23頁至第43頁)。   ２ 蔡木吉 鄭森元 110年7月14日19時許 雲林縣虎尾鎮學府一路與永興路口旁 ⒈持其所有客觀上足以傷害人之身體，可供作兇器使用之鐵製板手（審理中陳述），竊取鄭森元所有號碼為MWB-8627號之機車車牌1面。 ⒉已發還。 　 蔡木吉犯攜帶兇器竊盜罪，累犯，處有期徒刑柒月。 竊取物已發還，不予宣告沒收。    ３ 蔡木吉 林綉紹 110年8月3日1時37分許 雲林縣虎尾鎮學府一路與永興路口 ⒈持自備鑰匙竊取林綉紹所有之車牌號碼000-000號普通重型機車。 ⒉未扣案。 蔡木吉犯竊盜罪，累犯，處有期徒刑參月，如易科罰金，以新臺幣壹仟元折算壹日。 未扣案之犯罪所得機車壹部，沒收之，於全部或一部不能沒收或不宜執行沒收時，追徵其價額。 ⒈證人即被害人林綉紹之指述（警341卷第5頁至第7頁）。 ⒉監視器錄影翻拍照片及現場照片（警341卷第17頁至第22頁）。   ４ 蔡木吉 陳泓凱 110年7月25日1時25分許 雲林縣虎尾鎮新生路與民權路口 ⒈見被害人所有之車牌號碼000-000號普通重型機車上插有鑰匙停放該處，徒手竊取該機車，得手後騎車離去 ⒉已發還。 蔡木吉犯竊盜罪，累犯，處拘役伍拾日，如易科罰金，以新臺幣壹仟元折算壹日。 竊取物已發還，不予宣告沒收。 ⒈證人即被害人陳泓凱之指述（警1466卷第7頁正反面、第8頁至第9頁）。 ⒉雲林縣警察局虎尾分局搜索、扣押筆錄暨扣押物品目錄表（警1466卷第12頁至第14頁）。 ⒊贓物認領保管單（警1466卷第16頁）。 ⒋監視器錄影翻拍照片9幀（警1466卷第17頁至第21頁上方照片）。 ⒌現場照片5幀（警1466卷第21頁下方照片至第23頁）。